臺灣臺中地方法院刑事判決
110年度交簡上字第282號
上  訴  人  臺灣臺中地方檢察署檢察官
被      告  陳銍銘


上列上訴人因被告過失傷害案件，不服本院中華民國110年10月8
日110年度交簡字第1663號第一審刑事簡易判決（聲請簡易判決
處刑案號：110年度偵字第16623號），提起上訴，本院管轄之第
二審合議庭判決如下：
    主    文
上訴駁回。
    犯罪事實及理由
一、本案經本院合議庭審理結果，認第一審刑事簡易判決認事用
    法及量刑均無不當，應予維持，除證據部分應補充「被告陳
    銍銘於本院審理時之自白」(見交簡上卷第65、90頁)，並引
    用第一審刑事簡易判決（含臺灣臺中地方檢察署檢察官聲請
    簡易判決處刑書）記載之犯罪事實、證據、理由及應適用之
    法條（如附件）。
二、檢察官循告訴人楊陳秀垂之請求提起上訴，意旨略以：被告
    行經設有行車管制號誌之交岔路口，未看清楚有無往來車輛
    並禮讓行進中車輛先行，驟然向左迴車，致告訴人閃避不及
    發生撞擊，而受有雙下肢開放性傷口等傷害，並產生難以除
    去之疤痕，被告僅向告訴人表示只要公司願意出險就能理賠
    ，但公司不願意等語，亦未主動慰問或提供告訴人協助，可
    見被告毫無悔意，犯後態度不佳。原審未詳予審酌被告犯罪
    後之態度等情，僅量處被告拘役50日，於量刑上難收警惕之
    效，顯有不當等語。
三、按量刑輕重，係屬事實審法院得依職權自由裁量之事項，苟
    已斟酌刑法第57條各款所列情狀而未逾越法定刑度，不得遽
    指為違法（最高法院72年度台上字第6696號、75年度台上字
    第7033號判決意旨可資參照）。且在同一犯罪事實與情節，
    如別無其他加重或減輕之原因，下級審量定之刑，亦無過重
    或失輕之不當情形，則上級審法院對下級審法院之職權行使
    ，原則上應予尊重（最高法院85年度台上字第2446號判決意
    旨參照）。查被告於偵查已坦承本件過失傷害犯行，原審認
    被告犯罪事證明確，適用刑法第284條前段、第62條前段、
    第41條第1項前段，刑法施行法第1條之1第1項之規定，並審
    酌被告疏於注意未看清楚有無往來車輛並禮讓行進中車輛先
    行，驟然向左迴轉，致告訴人受有傷害，實屬不該，且未與
    告訴人調解、和解，亦未賠償告訴人所受損害，兼衡被告之
    素行、過失情節、告訴人所受傷勢、被告智識程度、職業為
    遊覽車司機、家中經濟及生活狀況等一切情狀，於刑法第28
    4條前段法定刑「1年以下有期徒刑、拘役或10萬元以下罰金
    」內，量處拘役50日，並諭知易科罰金之折算標準為以新臺
    幣1,000元折算1日，原審顯已就被告之犯罪情節、犯後態度
    及是否與告訴人達成和解等節，具體斟酌刑法第57條所列情
    形而為量刑，未有偏執一端，而失過輕之情事，依前揭說明
    ，不得遽指為違法，本院應予尊重。檢察官上訴意旨雖以上
    開意旨為由，認被告犯後態度不佳，指摘原審量刑過輕，惟
    被告與告訴人未能和解之結果，雖可作為被告犯罪後態度之
    量刑參考，但並非唯一之考量，本案被告於偵查中，對自身
    之過失既坦認在卷，並同意賠償告訴人13萬元，惟因經濟能
    力請求告訴人予其分期償還，然告訴人不同意（見偵卷63、
    71至72頁），已足認被告確有彌補損失之誠意，本件未能達
    成和解，實難全然苛責於被告，不應僅以雙方未能達成和解
    為由，即認被告犯後態度非佳，且告訴人既已另提起民事訴
    訟，則其仍可經由民事訴訟確定其損害賠償債權，應無再以
    此為由，加重被告刑期之必要，準此，檢察官執前詞原審有
    量刑過輕之不當，並無理由。
四、綜上所述，檢察官上訴意旨所指摘各情，均無理由，其上訴
    應予駁回。
據上論斷，應依刑事訴訟法第455條之1第1項、第3項、第364條
、第373條、第368條，判決如主文。
本案經檢察官張良旭聲請簡易判決處刑，檢察官陳隆翔到庭執行
職務。
中　　華　　民　　國　　111 　年　　 2　　月　　22　　日
             刑事第二十庭  審判長法  官 游秀雯 
                                 法  官 黃凡瑄 
                                 法  官 郭勁宏 
以上正本證明與原本無異。
不得上訴。
　　　　　　　　　　　　　　　   書記官 黃昱程
中　　華　　民　　國　　111 　年　　 2　　月　　22　　日

附錄本案論罪科刑法條全文
刑法第284條
因過失傷害人者，處1年以下有期徒刑、拘役或10萬元以下罰金
；致重傷者，處3年以下有期徒刑、拘役或30萬元以下罰金。


附件一：
臺灣臺中地方法院刑事簡易判決
110年度中交簡字第1663號
聲  請  人  臺灣臺中地方檢察署檢察官
被      告  陳銍銘　男　民國00年0月00日生
　　　　　　　　　　身分證統一編號：Z000000000號
　　　　　　　　　　住彰化縣○○鎮道○路0巷00號
上列被告因過失傷害案件，經檢察官聲請以簡易判決處刑（110
年度偵字第16623號），本院判決如下；
　　主　文
陳銍銘犯過失傷害罪，處拘役伍拾日，如易科罰金，以新臺幣壹
仟元折算壹日。
    犯罪事實及理由
一、本案犯罪事實及證據均引用如附件檢察官聲請簡易判決處刑
    書所載。
二、核被告陳銍銘所為，係犯刑法第284條前段之過失傷害罪。
    被告於警員據報前往現場處理時，當場向警員坦承為車禍肇
    事人，有臺中市政府警察局道路交通事故肇事人自首情形紀
    錄表在卷可佐（偵卷第37頁），堪認被告在有偵查犯罪職權
    之機關未發覺犯人為何人前，即自首為肇事人，且於事後接
    受審判，爰依刑法第62條前段規定，減輕其刑。
三、爰以行為人之責任為基礎，審酌被告疏於注意而未未看清有
    無往來車輛並禮讓行進中車輛先行，即驟然迴轉，致告訴人
    楊陳秀垂受有傷害；考量被告犯後坦承犯行，然未與告訴人
    調解、和解，亦未賠償告訴人所受損害等情，兼衡被告之素
    行、過失情節、告訴人所受傷勢、高職畢業之智識程度、於
    偵查時自陳職業為遊覽車司機、家中經濟及生活狀況等一切
    情狀（見本院卷第13頁、偵字卷第71至72頁），量處如主文
    所示之刑，並諭知易科罰金之折算標準。
四、依刑事訴訟法第449條第1項前段、第3項、第454條第2項，
    刑法第284條前段、第62條前段、第41條第1項前段，刑法施
    行法第1條之1第1項，逕以簡易判決處刑如主文。
五、如不服本判決，應於收受送達後20日內，向本院提出上訴書
　　狀（需附繕本）。
本案經檢察官張良旭聲請以簡易判決處刑。
中　　華　　民　　國　　110 　年　 　10 　月　　 8　　日
                  臺中簡易庭  法  官  蔡汎沂

附件二：
臺灣臺中地方檢察署檢察官聲請簡易判決處刑書
                                    110年度偵字第16623號
　　被　　　告　陳銍銘　男　51歲（民國00年0月00日生）
                        身分證統一編號：Z000000000號
　　　　　　　　　　　　住彰化縣○○鎮道○路0巷00號
上列被告因過失傷害案件，業經偵查終結，認為宜聲請逕以簡易
判決處刑，茲將犯罪事實及證據並所犯法條分敘如下：
　　　　犯罪事實
一、陳銍銘於民國109年11月19日上午9時54分許，駕駛車牌號碼
    000－000號大客車，沿臺中市西屯區工業區三路由西南往東
    北方向行駛，並於行經工業區三路與工業區二路交岔路口時
    ，原應注意汽車迴車前，應暫停並顯示左轉燈光或手勢，看
    清無來往車輛，始得迴轉，且當時並無不能注意之情事，竟
    仍疏於注意，行至上開設有行車管制號誌交岔路口，右轉彎
    後進入路口，未看清有無往來車輛並禮讓行進中車輛先行，
    即再驟然向左迴車；而當時楊陳秀垂適騎乘車牌號碼000－00
    0號輕型機車，沿工業區三路由西南往東北方向直行，於見
    陳銍銘所駕駛之大客車迴轉時，閃避不及，遂發生撞擊，導
    致楊陳秀垂因而人車倒地，受有雙下肢開放性傷口之傷害。
二、案經楊陳秀垂告訴及臺中市西屯區公所函送偵辦。　　　
　　　　證據並所犯法條
一、上開犯罪事實，業據被告陳銍銘於本署偵查中坦承不諱，核
    與告訴人楊陳秀垂指述車禍發生過程大致相符。復有道路交
    通事故現場圖、道路交通事故談話紀錄表、調查報告表㈠㈡、
    補充資料表、交通事故初步分析研判表、現場採證照片、車
    輛受損照片及告訴人所提出之臺中榮民總醫院診斷證明書等
    在卷可參。而本案之肇事原因，經鑑定結果，係因被告駕駛
    遊覽車（大客車），行至上開設有行車管制號誌交岔路口，
    右轉彎後進入路口，未看清有無往來車輛並禮讓行進中車輛
    先行，即再驟然向左迴車所致，而告訴人方面則無肇事因素
    ，此亦有臺中市車輛行車事故鑑定委員會中市車鑑0000000
    號案鑑定意見書在卷可參。又，被告之過失與告訴人所受傷
    害間，有相當因果關係。綜上。足認被告之自白與事實相符
    ，其過失傷害之犯嫌堪予認定。
二、核被告所為，係犯刑法第284條前段之過失傷害罪嫌。
三、依刑事訴訟法第451條第1項規定聲請逕以簡易判決處刑。
　　此　致
臺灣臺中地方法院
中　　華　　民　　國　 110　　年　　8 　　月　　24　　日
　　　　　　　　　　　　　　　檢　察　官  張良旭